臺灣高等法院交通事件裁定　　　　　　 96年度交抗字第999號
抗　告　人
即受處分人　甲○○
上列抗告人即受處分人因違反道路交通管理處罰條例案件，不服
臺灣桃園地方法院中華民國96年10月22日所為裁定（96年度交聲
字第236號），提起抗告，本院裁定如下：
    主  文
抗告駁回。
    理  由
一、原裁定意旨略以：
（一）抗告人不否認於上開時、地駕駛車牌號碼8P—4193號救護
      車闖越紅燈之情事，經員警舉發抗告人有「闖紅燈」違規
      ，並當場填製桃園縣政府警察局桃警局交字第DB0000000
      號、桃警局交字第DB0000000號舉發違反道路交通管理事
      件通知單交予抗告人簽收等情，但抗辯當時係因接獲敏盛
      綜合醫院急診室通知，有施行氣管切開術、昏迷指數5之
      重症病人蘇秀吉需要救護車，而依法開啟警示燈、警鳴器
      出勤救護任務，故本件係符合緊急救護法所規定之緊急醫
      療救護。
（二）惟據證人陳瑞通即桃園縣政府警察局交通隊警員到庭證述
      ，當天伊是在執行編排的交通整理勤務，發現抗告人有違
      規行為，伊從車窗玻璃看到救護車裡面沒有病患，即騎乘
      機車尾隨該救護車，至敏盛綜合醫院經國院區急診室時該
      救護車始停車，伊有告知抗告人有2項違規，伊問抗告人
      執行何種勤務，抗告人表示不知道，之後抗告人從醫院推
      1個病人出來，是否有氣切伊不清楚，該病人只是單純躺
      在病床上，身邊沒有任何管線，且依據救護記錄表上記載
      該次任務係「門診結束返怡德」，即病人只是到經國院區
      看門診，之後要回到三民院區的怡德安養中心，本件並沒
      有符合急迫、緊急的情況等語（見民國96年5月31日筆錄
      ）。
（三）依本件卷存證據資料並無任何證據，足以證明證人陳瑞通
      上開證述係屬虛偽，亦無任何足以令人顯信其證述為不可
      採之品行證據或前科證據存在。又員警舉發違反道路交通
      管理處罰條例所列違規事實，本質為行政處分，基於公務
      員為公法上行為具有公信力原則，該行政行為當可被推定
      為真正，其據以依法處分之事實認定亦為正確無誤，是證
      人陳瑞通上開證詞，應認屬實；再者，怡德養護中心通知
      所屬之委外救護車公司載送住民時，皆會告知相關救護業
      務服務需求，如轉、出院、急病就醫及臨時交辦之相關事
      項等，此有財團法人桃園縣私立怡德養護中心附設桃園縣
      私立怡德長期照護中心96年10月9日怡敏護字第
      0960305048號函附卷可稽，而抗告人所執行之任務，係載
      送病患從敏盛綜合醫院經國院區轉回三民院區之怡德養護
      中心，顯非執行緊急急救業務，是抗告人辯稱上開所辯，
      顯與事實不合。
（四）綜上所述，本件事證明確，抗告人所駕駛車牌號碼8P—
      4193號救護車有前述違規行為，已堪認定。從而，原處分
      機關依道路交通管理處罰條例第53條第1項之規定及違反
      道路交通管理事件統一裁罰基準及處理細則所訂之違反道
      路交通管理事件統一裁罰基準表，各裁處受處分人罰鍰新
      台幣2,700元，並依同條例第63條第1項第3款之規定各記
      違規點數3點，核無不當。本件異議為無理由，應予駁回
      。
二、抗告意旨略以：抗告人甲○○受值班主管鄭名川指揮出勤緊
    急救護勤務，均按緊急醫療救護法及92年5月7日衛署醫字第
    0920201983號函指示規定出任勤務，並無不法，是原裁定所
    載本件非屬緊急醫療救護勤務，與事實不符，而提起抗告云
    云。
三、經查：
（一）按汽車駕駛人，行經有燈光號誌管制之交岔路口闖紅燈者
      ，處新台幣1,800元以上5,400元以下罰鍰；汽車駕駛人有
      第53條違規行為者除依原條款處罰鍰外，並予記違規點數
      3點。道路交通管理處罰條例第53條第1項、第63條第1項
      第3款分別定有明文。次按消防車、救護車、警備車及工
      程救險車執行任務時，得不受前項行車速度之限制，且於
      開啟警示燈及警鳴器執行緊急任務時，得不受標誌、標線
      及號誌指示之限制，有道路交通安全規則第93條第2項可
      參。再按救護車之用途，以左列為限：一救護緊急傷病患
      。二運送病人。三實施防疫措施及緊急運送醫療救護器材
      、藥品、血液或器官；前項救護車非因情況緊急，不得使
      用警鳴器及紅色閃光燈，緊急醫療救護法第16條、第17條
      第2項分別定有明文。
（二）抗告人對其於96年3月19日17時40分及同日17時44分許，
      駕駛忠孝救護車有限公司所有之車牌號碼8P－4193號救護
      車，行經桃園縣桃園市○○路○段與中山路及經國路與大
      興西路有燈光號誌管制之交岔路口時貿然闖紅燈之違規行
      為，並不諱言，且有桃園縣政府警察局填製桃警局交字第
      DB0000000號及DB0000000號舉發違反道路交通管理事件通
      知單，及交通部公路總局新竹區監理所中壢監理站96 年4
      月24日壢監裁字第裁53—DB0000000號及壢監裁字第裁53
      —DB0000000號裁決書附卷可稽。是抗告人闖紅燈違規之
      行為，洵堪認定。
（三）而抗告人於上述時、地經桃園縣政府警察局交通隊員警見
      車內並無病患，即尾隨在後，嗣抗告人直至敏盛綜合醫院
      急診室外始停車載運門診結束後之一般病患，亦經證人陳
      瑞通於原審訊問時證述明確。
（四）惟按一般社會觀念，病患於門診結束後返回原住、居所，
      縱係利用救護車運送，因不具急迫性，自不屬緊急救護行
      為，即非執行緊急任務。查忠孝救護車有限公司救護記錄
      表上關於發生地點欄及病患主訴欄分別記載「敏盛ER→怡
      德8F」、「門診結束返怡德」，並參照財團法人桃園縣私
      立怡德養護中心附設桃園縣私立怡德長期照護中心96年10
      月9日怡敏護字第0960305048號函所稱，「怡德養護中心
      通知所屬之委外救護車公司載送住民時，皆會告知相關救
      護業務服務需求，如轉、出院、急病就醫及臨時交辦之相
      關事項等」；足見抗告人該次駕駛車牌號碼8P－4193號救
      護車之任務僅係將病患蘇秀吉因門診結束，由敏盛綜合醫
      院載回怡德養護中心休養，尚不具急迫性，非屬執行緊急
      任務，而無道路交通安全規則第93條第2項之適用。抗告
      人辯稱其屬緊急醫療救護勤務，尚無可採。原審因以原處
      分機關依道路交通管理處罰條例第53條第1項之規定及違
      反道路交通管理事件統一裁罰基準及處理細則所訂之違反
      道路交通管理事件統一裁罰基準表，各裁處抗告人罰鍰新
      台幣2,700元，並依同條例第63條第1項第3款之規定各記
      違規點數3點，於法尚無違誤，而駁回抗告人於原審之異
      議。核原裁定認事用法，均無違誤。抗告意旨猶執陳詞，
      指摘原裁定不當，為無理由，其抗告應予駁回。
四、據上論結，應依道路交通案件處理辦法第26條，刑事訴訟法
    第412條，裁定如主文。
中　　華　　民　　國　　96　　年　　12　　月　　13　　日
 　　　　　　     刑事第二十庭審判長法　官  楊貴雄
                                    法　官  林立華
                                    法　官  林銓正
以上正本證明與原本無異。
不得再抗告。
                                    書記官  陳玲憶
中　　華　　民　　國　　96　　年　　12　　月　　13　　日
